臺灣桃園地方法院刑事判決
109年度易字第216號
公  訴  人  臺灣桃園地方檢察署檢察官
被      告  王瑜璘



上列被告因傷害等案件，經檢察官提起公訴（107年度偵緝字第2
705號），本院判決如下：
    主  文
王瑜璘犯毀損他人物品罪，處拘役貳拾伍日，如易科罰金，以新
臺幣壹仟元折算壹日；又共同犯傷害罪，處拘役伍拾伍日，如易
科罰金，以新臺幣壹仟元折算壹日。應執行拘役柒拾日，如易科
罰金，以新臺幣壹仟元折算壹日。
    事  實
一、王瑜璘（所涉恐嚇取財部分，經檢察官另為不起訴處分確定
    ）於民國106年8月23日晚上7時50分許，與數名真實姓名年
    籍不詳之成年男子，一同前往黃俊杰經營址設桃園市○○區○○
    ○街000號之順吉汽車修理廠，商談如何解決王瑜璘與黃俊杰
    2人間之投資糾紛，斯時黃俊杰之股東劉前程及王景威亦在
    場。（一）詎王瑜璘與黃俊杰一言不合，竟基於毀損之犯意
    ，徒手敲擊黃俊杰辦公室之玻璃桌面，致該玻璃桌面破裂損
    壞不堪使用，足以生損害於黃俊杰。（二）王瑜璘另與同行
    中身著水藍色上衣及另3名真實姓名年籍不詳之成年男子，
    共同基於傷害他人身體之犯意聯絡，由該3名男子出手毆打
    黃俊杰（傷害部分未據告訴），黃俊杰之員工郭哲源見狀乃
    趕緊上前阻擋，亦同遭毆打，致郭哲源受有頭皮鈍傷之傷害
    。
二、案經黃俊杰、郭哲源訴由桃園市政府警察局桃園分局（下稱
    桃園分局）報告臺灣桃園地方檢察署檢察官偵查起訴。
    理  由
一、檢察官就傷害部分提起公訴，並未違反刑事訴訟法第260條
    之規定：
（一）按不起訴處分已確定者，非有發現新事實或新證據，或有
      刑事訴訟法第420條第1項第1款、第2款、第4款或第5款所
      定得為再審原因之情形者，不得對於同一案件再行起訴，
      刑事訴訟法第260條定有明文。所謂「同一案件」，係指
      被告相同，犯罪事實亦相同者而言，並不包括法律上同一
      之案件。蓋案件在偵查中，並無類似審判不可分之法則，
      不生偵查不可分之問題。故想像競合犯、結合犯或其他裁
      判上一罪或實質一罪之一部犯罪事實已經不起訴處分確定
      者，仍可就未經不起訴處分之其他部分提起公訴，不生全
      部與一部之關係，亦不受原不起訴處分效力之拘束。
（二）被告雖認上揭事實欄一（二）所示之犯罪事實，與臺灣桃
      園地方檢察署（下稱桃園地檢署）檢察官107年度偵緝字
      第2705號號不起訴處分者，係屬同一案件，依法應不得再
      行起訴云云。惟查：檢察官於前開不起訴處分書之告訴及
      桃園分局報告意旨欄內，已指明不起訴處分之犯罪事實，
      係被告於同一時地所涉之恐嚇取財罪嫌部分，並指明被告
      所涉傷害、毀損另行提起公訴，是前開不起訴處分書僅針
      對被告涉犯恐嚇取財罪嫌部分予以不起訴處分，依前揭說
      明，上揭事實欄一（二）所示犯罪事實與前揭不起訴處分
      之事實，在法律上或有想像競合或其他裁判上一罪關係而
      為法律上同一案件，但在犯罪事實上則非完全相同，非前
      開不起訴處分效力所及，是以檢察官自得就上揭事實欄一
      （二）部分之犯行另行起訴，合先敘明。
二、證據能力：
（一）被告王瑜璘及檢察官就本判決所引用被告以外之人於審判
      外之言詞或書面陳述，均未於言詞辯論終結前聲明異議，
      本院審酌上開證據作成時之情況，認以之作為證據應屬適
      當，依刑事訴訟法第159條之5規定，該等證據自均有證據
      能力。
（二）有關監視器、相機錄影畫面翻拍照片，係以其存在內容為
      證明，乃物證性質，不在刑事訴訟法第159條第1項規定「
      被告以外之人於審判外之言詞或書面陳述」之範圍內，其
      有無證據能力，自應與一般物證相同，端視其取得證據之
      合法性及已否依法踐行證據之調查程序，以資認定。卷附
      現場監視器錄影畫面翻拍照片、監視器錄影光碟，既係透
      過監視器拍攝後所得，且與本案犯罪事實均具有關聯性，
      亦非不法取得之物，且經本院勘驗及提示，依前揭說明，
      自有證據能力。被告雖質以：監視器錄影畫面有被提告者
      郭哲源剪接過云云，然經本院勘驗監視器錄影光碟，影像
      畫面均為連續，並無中斷之情形，亦無足使人懷疑遭竄改
      、剪輯致喪失語意連貫性之情事，有本院勘驗筆錄在卷可
      憑，被告空言辯稱錄影遭剪接，實難憑採。是本院所引用
      非供述證據部分，並無證據證明係公務員違背法定程序所
      取得，依刑事訴訟法第158條之4反面解釋，即具證據能力
      。
三、認定犯罪事實所憑證據及理由：
（一）毀損部分：
      事實欄一（一）之犯罪事實，業據被告於警詢、偵訊、本
      院準備程序及審理時均坦承不諱，並經證人即告訴人黃俊
      杰於警詢時、偵訊中證述明確，核與證人郭哲源及王景威
      於警詢、偵訊時證述之情節相符，復經證人劉前程於警詢
      時證述屬實，並有監視畫面翻拍照片、本院勘驗筆錄及截
      圖在卷可佐，足認被告上開任意性自白與事實相符，堪以
      採信。是本件事證明確，被告此部分犯行堪以認定，應依
      法論科。
（二）傷害部分：　　
　  　訊據被告矢口否認有何傷害犯行，辯稱：其根本沒有碰到
      黃俊杰、郭哲源2人，動手打人者均係監視畫面中身著水
      藍色上衣男子之小弟，該水藍色上衣男子不是其找去的，
      其也沒有叫人打黃俊杰云云。經查：
  １、按現行刑法關於正犯、從犯之區別，係以其主觀之犯意及
      客觀之犯行為標準，凡以自己犯罪之意思而參與犯罪，無
      論其所參與者是否係犯罪構成要件之行為，皆為正犯。共
      同實施犯罪行為之人，在合同意思範圍以內，各自分擔犯
      罪行為之一部，相互利用他人之行為，以達其犯罪之目的
      者，即應對於全部所發生之結果，共同負責。且共同正犯
      之意思聯絡，原不以數人間直接發生者為限，即有間接之
      聯絡者，亦包括在內；而意思聯絡並不限於事前有所謀議
      ，即使僅在行為當時有共同犯意之聯絡者，亦屬之，且其
      表示之方法，亦不以明示通謀為必要，即相互間有默示之
      合致，亦無不可。
　２、證人黃俊杰於警詢時證稱：原與王渝璘約好於當日下午4時
      許，要在修理廠内談2人間之帳目問題，王瑜璘直到晚上7
      時50分許，帶多人到其修理廠辦公室内，王瑜璘帶來的人
      其都不認識，其原本在會客室，見王瑜璘到場，就走入辦
      公室，要跟他對帳，王瑜璘就突然敲桌子，造成桌子上之
      玻璃碎裂，王瑜璘帶來的其他人就衝上前要打其，還好其
      員工郭哲源擋住他們的攻擊，其中一個身穿黑色上衣的男
      子，一直打郭哲源頭部，直到旁邊其他人拉住他們才停止
      等語；於偵訊時證稱：王瑜璘敲桌面，其他人就動手，郭
      哲源擋在其前面，所以被打到，王瑜璘帶來的人其都不認
      識等語。
  ３、證人即告訴人郭哲源於警詢時證稱：當時其已經下班了，
      但還留在修車廠，突然有一群人走入修車廠内，其擔心發
      生意外，就和老闆黃俊杰一起進入辦公室，一開始他們在
      談事情，突然間有人拍桌子，就有幾個人衝上前要打黃俊
      杰，其確定有3名男子有揮拳，其為了保護黃俊杰而擋在
      黃俊杰前面，混亂中被幾個人徒手攻擊，其只記得有一位
      身穿黑色上衣之男子一直攻擊其頭部，並推其使其撞到牆
      壁，直到其他人把動手的人拉開，動手的人才停手，其有
      去驗傷，等語；於偵訊時證稱：王瑜璘有帶5人以上前來
      ，王瑜璘帶來的人其都不認識，其見不對勁就過去辦公室
      ，被告那邊的人至少有2、3人動手打黃俊杰，其將他們拉
      開並阻擋他們打黃俊杰，其也有被打到，而頭皮鈍傷，王
      瑜璘沒有打其，但王瑜璘也沒有攔阻其他人等語。
  ４、證人王景威於警詢時證稱：其聽到碰一聲，轉過頭就看到
      玻璃破掉，王瑜璘之手掌在流血，與王瑜璘同行之人上前
      欲毆打黃俊杰，遭郭哲源擋下，王瑜璘帶來的人其只認識
      王瑜璘等語；於偵訊時證稱：王瑜璘與黃俊杰好像有帳目
      方面的問題，2人講一講就吵起來，王瑜璘用拳頭敲桌子
      致玻璃桌面裂開，王瑜璘敲桌子後，王瑜璘的朋友就動手
      打黃俊杰，郭哲源有去擋被打到，郭哲源臉部頭部有紅腫
      ，打郭哲源的人其都不認識，其沒有看到被告打郭哲源等
      語。
  ５、證人劉前程於警詢時證稱：其當日坐在王瑜璘對面，王瑜
      璘與黃俊杰處理帳目問題時一言不合，王瑜璘便徒手敲擊
      黃俊杰辦公桌致玻璃破裂，與王瑜璘同行之人亦上前欲毆
      打黃俊杰，遭郭哲源擋下，該次與王瑜璘同行之人其僅認
      識王瑜璘等語。
  ６、被告於警詢時供稱：其與綽號「小雷」、「胖子」、以及
      「小雷」、「胖子」之朋友共5、6人，一同前去找黃俊杰
      理論，因為對方言語刺激，與其同行之友人忍不住一時衝
      動動手，其有出手制止，避免事態擴大，且其並未指示任
      何人動手毆打郭哲源，是因為對方對其等嗆聲，所以才會
      打起來，對於郭哲源之部分，其願意負責郭哲源受傷之相
      關費用等語；於本院訊問時辯稱：黃俊杰跟其有生意上的
      往來，郭哲源是黃俊杰員工，其沒有毆打郭哲源，郭哲源
      會受傷是因為黃俊杰他們有請一位社會人士去協調，該名
      社會人士與其同行之友人起口角，其並未叫友人打郭哲源
      云云；於本院準備程序辯稱：打郭哲源的人是身著水藍色
      上衣之男子帶來勸架的，是劉前程先與水藍色上衣男子起
      衝突，其、「小雷」及「胖子」根本都沒有碰到郭哲源云
      云；於本院審理時辯稱：與其一起到場者均係地方幫派人
      士，他們的老大是水藍色上衣男子，都是劉前程找去的，
      不是其找去的，因為其指出黃俊杰作假帳，劉前程卻還大
      小聲，水藍色上衣男子之小弟忍不下來，才會動手打人云
      云。
  ７、⑴證人黃俊杰、郭哲源、王景威等3人均與被告無仇恨過節
      、利害關係，且均在檢察官訊問時具結，擔保其等證言之
      可信性，是證人黃俊杰、郭哲源、王景威等3人實無甘冒
      偽證罪嫌，說謊誣陷被告之可能及必要。被告為與黃俊杰
      談論如何處理帳目問題，而與數名真實年籍不詳之成年人
      一同前去黃俊杰修理廠之辦公室，被告與黃俊杰一言不合
      ，以手敲擊辦公桌後，與被告同行之人旋欲毆打黃俊杰，
      郭哲源乃上前阻擋乙節，亦經證人劉前程於警詢時證述明
      確，核與證人黃俊杰、郭哲源、王景威證述之情節相符，
      是證人劉前程於警詢時之證詞應屬真實可信，自堪憑採，
      此部分事實亦可認定。⑵又動手毆打郭哲源之人係被告同
      行之友人一情，為被告於警詢時所自承，核與證人黃俊杰
      、郭哲源、王景威、劉前程前揭證詞相符，堪認被告此部
      分不利於己之供述，確與事實相符，應堪採信。⑶又郭哲
      源上前阻擋與王瑜璘一同前來之人毆打黃俊杰時，亦遭毆
      打而受傷一事，經證人郭哲源於警詢及偵訊中證述明確，
      核與證人王景威於偵訊時之證述相符，並有沙爾德聖保祿
      修女會醫療財團法人聖保祿醫院診斷證明書1份在卷可證
      ，應堪認定。
　８、⑴而經本院勘驗現場監視器錄影畫面可見，前揭汽車修理廠
      辦公室內原僅有劉前程（即勘驗筆錄所載之白衣男A）及
      王景威（即勘驗筆錄所載之深藍衣男A）2人，而後被告（
      即勘驗筆錄所載之白衣男B）開門進入該辦公室，黃衣胖
      男（被告稱之為「小胖」，下稱小胖）、水藍色上衣男子
      、黑衣男子A等人亦一同進入該辦公室，門口處尚有其他
      一同到場之人在門外等待，另1名黑衣男子B（被告稱之為
      「小雷」）、灰色上衣胖男復先後出現站在辦公室門口，
      被告以右手指向畫面左側另一間辦公室後，黃俊杰、郭哲
      源（即勘驗筆錄所載之「WURTH」男A、「WURTH」男B）陸
      續自該間左側辦公室走入上開辦公室，水藍色上衣男子朝
      門外之灰色上衣胖男招手及說話，小胖而後走出辦公室，
      水藍色上衣男子與劉前程握手，水藍色上衣男子即朝門外
      搖手示意，小胖復走進辦公室，水藍色上衣男子再招手與
      灰色上衣胖男在門口耳語，而後被告、水藍色上衣男子又
      與劉前程、黃俊杰說話，當被告與黃俊杰說話時，被告突
      然身體前傾隨即以右手由上往下朝桌面捶擊並起手，黃俊
      杰坐在椅子上往後退，郭哲源上前伸手擋住水藍色上衣男
      子，此時一旁眾人靠近黃俊杰，此時門口出現灰衣男B走
      進辦公室，黑衣男子A動手打黃俊杰、郭哲源，黑衣男子A
      、灰衣男B及灰色上衣胖男先後衝向黃俊杰，並持續往前
      推擠，黑衣男子A復出拳揮郭哲源頭部1下並用雙手朝郭哲
      源胸口推，小胖復出現在辦公室門口，劉前程以手搭住被
      告及水藍色上衣男子作勢安撫，被告、水藍色上衣男子及
      劉前程先後走出該辦公室乙節，此有勘驗筆錄及所附截圖
      在卷可佐，而勘驗筆錄所載之白衣男A、深藍衣男A、白衣
      男B、黃衣胖男、黑衣男子B、「WURTH」男A、「WURTH」
      男B，分別為劉前程、王景威、被告本人、小胖、小雷、
      黃俊杰、郭哲源等人，亦經被告於本院審理時陳述明確，
      足認除黃俊杰、郭哲源、劉前程、王景威外，其他出現在
      該辦公室之人（包括水藍色上衣男子、出手攻擊黃俊杰、
      郭哲源之黑衣男子A、灰衣男B及灰色上衣胖男）均係與被
      告一同前去、一同離開該修理廠辦公室，而被告係與黃俊
      杰談話時，以手敲擊桌面，黑衣男子A、灰衣男B及灰色上
      衣胖男皆於被告敲擊桌面後，方出手攻擊黃俊杰、郭哲源
      ，且被告全程並未攔阻黑衣男子A、灰衣男B或灰色上衣胖
      男攻擊黃俊杰、郭哲源。⑵倘若水藍色上衣男子、出手攻
      擊黃俊杰、郭哲源之黑衣男子A、灰衣男B及灰色上衣胖男
      確係劉前程找去的，何以係與被告而非與劉前程同進同出
      ，是被告於本院審理時辯稱：與其一起到場者都是劉前程
      找去的云云，與事理有違，不足採信。⑶又被告以手敲擊
      桌面之前，劉前程曾與水藍色上衣男子握手，且前開黑衣
      男子A、灰衣男B或灰色上衣胖男攻擊黃俊杰、郭哲源後，
      劉前程用手搭住被告及水藍色上衣男子作勢安撫，業如前
      述，並未見劉前程與水藍色上衣男子發生衝突之畫面，是
      被告於本院訊問及準備程序所辯因劉前程與水藍色上衣男
      子起口角，水藍色上衣男子之小弟才會動手毆打郭哲源云
      云，顯與事實不符，不足採信。況倘若被告前開所辯屬實
      ，何以上開黑衣男子A、灰衣男B或灰色上衣胖男自始至終
      均未攻擊劉前程，而係攻擊黃俊杰、郭哲源，益徵被告所
      辯顯為事後卸責之詞，難以採認。
  ９、證人黃俊杰、郭哲源、王景威及劉前程均證稱不認識與被
      告一同前往修理廠辦公室之人，已於前述，足認證人黃俊
      杰、郭哲源與前開水藍色上衣男子、黑衣男子A、灰衣男B
      或灰色上衣胖男間毫無關係，該等之人並無出手毆打教訓
      黃俊杰、郭哲源之必要。且被告於本院審理時亦自承：當
      日係要處理其與黃俊杰間之債務糾紛，是其拍桌後才有人
      動手等語，足徵水藍色上衣男子、黑衣男子A、灰衣男B或
      灰色上衣胖男係因被告不滿黃俊杰，方由黑衣男子A、灰
      衣男B或灰色上衣胖男動手毆打黃俊杰及前來阻擋之郭哲
      源。被告於郭哲源被毆前、後始終在場，並目賭上情，非
      惟未予制止，被告對此自難認毫無預見，亦難謂其無以該
      等下手毆打之人之行為，作為自己行為一部之意，是被告
      與水藍色上衣男子、黑衣男子A、灰衣男B及灰色上衣胖男
      等人具有默示犯意聯絡之合致，實為灼然；從而，無論被
      告、「小胖」、「小雷」等人是否有實際下手毆打郭哲源
      ，仍無解於被告犯罪之成立，自不待言。
１０、綜上所述，被告所辯顯係卸責之詞，不足採信，本件事證明
      確，被告犯行堪予認定，應依法論科。
四、論罪科刑：
（一）新舊法比較：　　
      被告行為後，刑法第277條第1項規定業於108年5月29日修
      正公布，並自同年月31日起生效施行，該條項修正後，法
      定刑由原定「3年以下有期徒刑、拘役或1千元以下罰金」
      ，修正後則改為「5年以下有期徒刑、拘役或50萬元以下
      罰金」，新法提高有期徒刑及罰金刑之上限，經比較新舊
      法，修正後之規定並未較有利於被告，依刑法第2條第1項
      前段之規定，自應適用被告行為時即修正前之規定論處。
（二）核被告所為，係犯108年5月29日修正前刑法第277條第1項
      之傷害罪及第354條之毀損罪。被告與該身著水藍色上衣
      及另3名真實姓名年籍不詳之成年男子，就傷害犯行部分
      ，有犯意聯絡與行為分擔，應論以共同正犯。被告所犯上
      開2罪，犯意各別，行為互殊，應予分論併罰。
（三）爰審酌被告因與告訴人黃俊杰間存有投資糾紛，竟不思理
      性、和平解決紛爭，敲擊告訴人黃俊杰辦公室之玻璃桌面
      ，致該玻璃桌面破裂損壞不堪使用，另與水藍色上衣男子
      、黑衣男子A、灰衣男B及灰色上衣胖男等人共同傷害告訴
      人郭哲源，毫不尊重他人之財產及身體法益，自應予以非
      難，且犯後雖坦承毀損犯行，惟矢口否認傷害犯行，迄今
      未與告訴人黃俊杰、郭哲源達成和解（見本院109年度易
      字第216號卷二第214頁），兼衡其犯罪之動機、目的、手
      段、犯罪時所受之刺激、告訴人黃俊杰財物損失非鉅及告
      訴人郭哲源所受傷勢尚屬輕微，被告自陳高中畢業之智識
      程度等一切情狀，量處如主文所示之刑暨定其應執行之刑
      ，並均諭知易科罰金之折算標準。
五、依刑事訴訟法第299條第1項前段，判決如主文。
本案經檢察官鄭皓文提起公訴，檢察官洪鈺勛到庭執行職務。　
中　　華　　民　　國　　111 　年　　3 　　月　　18　　日
                  刑事第十三庭    法　官　王兆琳
以上正本證明與原本無異。
如不服本判決，應於判決送達後20日內向本院提出上訴書狀，並
應敘述具體理由，未敘述上訴理由者，應於上訴期間屆滿後20日
內向本院補提理由書（均須按他造當事人之人數附繕本），切勿
逕送上級法院。
告訴人不服本判決，應具備理由請求檢察官上訴，上訴期間之計
算係以檢察官收受判決正本之日期為準。
                                  書記官　鄭哲霖
中　　華　　民　　國　　111 　年　　3 　　月　　18　　日
附錄論罪科刑法條全文： 
108年5月29日修正前刑法第277條
傷害人之身體或健康者，處3年以下有期徒刑，拘役或1000元以
下罰金。
犯前項之罪，因而致人於死者，處無期徒刑或7年以上有期徒刑
；致重傷者，處3年以上、10年以下有期徒刑。
刑法第354條
毀棄、損壞前2條以外之他人之物或致令不堪用，足以生損害於
公眾或他人者，處2年以下有期徒刑、拘役或1萬5000元以下罰金
。